【裁判字號】    89,易,3940
【裁判日期】    900504
【裁判案由】    妨害秘密
【裁判全文】
臺灣板橋地方法院刑事判決                        八十九年度易字第三九四號
    公  訴  人  臺灣板橋地方法院檢察署檢察官
    被      告  甲○○
右列被告因妨害秘密案件，經檢察官提起公訴 (八十九年度偵字第一七七八六號)，
本院判決如左：
    主  文
甲○○無故以錄影竊錄他人非公開之活動，累犯，處有期徒刑伍月，如易科罰金，以
參佰元折算壹日。
扣押之照明燈及針孔攝影機壹組沒收。
    事  實
一、甲○○曾於民國八十八年間，因傷害案件，經本院判處有期徒刑三月，再經台灣
    高等法院駁回其上訴而確定，甫於八十八年十二月二十九日執行完畢。猶不知悔
    改，因與其妻乙○○感情交惡，分房而居，為窺視乙○○在房間內之活動，竟於
    八十九年五、六月間某日，委請不知情之蔡遠倫，在臺北縣土城市○○路二號二
    樓乙○○房間內，裝設針孔攝影機藏於照明燈內錄影乙○○非公開之活動，並以
    延長線連接到其隔壁住處台北縣土城市○○路四號二樓房間之電視螢幕，嗣於八
    十九年六月間某日乙○○發覺延長線有異，而循線查知，並當庭扣押照明燈及針
    孔攝影機壹組。
二、案經告訴人乙○○訴請台灣板橋地方法院檢察署檢察官偵查起訴。
    理  由
一、訊據被告甲○○固坦承於有於前揭時地在告訴人房間外面門口上方裝設針孔攝影
    機之情不諱，惟矢口否認在告訴人房間內裝設針孔攝影機，辯稱：因我店內常失
    竊東西，我太太也丟掉一些東西，我怕遭我太太誣賴說是我偷的。我還沒告訴我
    太太，後來她知道就拆掉，連用都還沒用，伊有裝設，但裝在乙○○房間門上方
    ，且尚未使用，即為乙○○發覺並拆除云云。惟查，前揭事實，業經告訴人乙○
    ○指訴在卷，且延長線之接頭係在告訴人乙○○房間內之上層隔間，並連接延長
    線自台北縣土城市○○路二號二樓告訴人房間，穿過木板隔間至隔壁四號二樓被
    告住處，連接被告住處床頭電視螢幕，此有告訴人提出之照片七張，並經本院勘
    驗現場相符。且依常理言之，倘僅為防盜監視，又何須將針孔攝影機裝設在照明
    燈之內，及連接延長線由上開告訴人房間內延伸至隔壁被告住處之理，被告所辯
    ，無非卸責之詞，不足採信。至證人蔡遠倫雖證述照明燈係裝在房間外，用掛勾
    掛著，惟由現場延長線之連接情形觀之，顯非如此，況其證述照明燈是活動式，
    沒有固定等語，亦與防盜監視之目的有違，是證人蔡遠倫之證述，尚難採信。此
    外，復有照明燈及針孔攝影機一台扣案可稽，本件事證明確，被告犯行，應堪認
    定。
二、核被告甲○○所為，係犯刑法第三百十五條之一第二款之妨害秘密罪。又被告
    前於八十八年間，因傷害案件，經本院判處有期徒刑三月，再經台灣高等法院駁
    回其上訴而確定，甫於八十八年十二月二十九日執行完畢，五年以內再犯本罪，
    為累犯，應依法加重其刑。爰審酌被告與告訴人為夫妻關係，被告非但不知愛護
    告訴人，反以此惡劣行徑為本件犯行，犯後猶飾詞卸責，無悔改之意等一切情狀
    ，量處如主文所示之刑，並諭知易科罰金折算標準，以示懲儆。至扣案之照明燈
    及針孔攝機一組，為被告所有，業據供明在卷，為供犯罪所用之物，應依刑法第
    三十八條第一項第二款之規定沒收。
據上論斷，應依刑事訴訟法第二百九十九條第一項前段，刑法第三百十五條之一第二
款、第四十七條、第四十一條第一項前段，第三十八條第一項第二款，罰金罰鍰提高
標準條例第二條，判決如主文。
本案經檢察官林宏松到庭執行職務
中      華      民      國    九十      年      五      月      四      日
                                臺灣板橋地方法院刑事第二庭
                                    法  官  楊  晉  佳
右正本證明與原本無異。
如不服本判決，應於判決送達後十日內，向本院提出上訴狀。
                                    書記官  邱  美  龍
中      華      民      國    九十      年      五      月      八      日
附錄本案論罪科刑法條全文：
刑法第三百十五條之一第二款
y無故開拆或隱匿他人之封緘信函或其他封緘文書者，處拘役或三百元以下罰金。


司法院資訊處製作；財團法人民間司法改革基金會備份。
